# Multiplex Lema-Datura ARACNe {-}

Se cargan los datos y se extraen los datos de los taxones y los otus almacenados en objeto ps2.
```{r echo=FALSE, cache=FALSE, results=FALSE, warning=FALSE, comment=FALSE, writing=FALSE}
library(igraph)
library(phyloseq)
setwd("C:/Users/LaV_V/Downloads")
print(load("mis_phyloseq.RData"))
T_table<-as.data.frame(tax_table(ps2)); dim(T_table)
O_table<-as.data.frame(t(otu_table(ps2))); dim(O_table)
```
Se ingresa primero la tabla de taxones, luego la tabla de otus y finalmente el nivel taxonómico al cual se desea sintetizar la tabla.
```{r echo=FALSE, cache=FALSE, results=FALSE, warning=FALSE, comment=FALSE, writing=FALSE}
T_Collapsed<-T_collapse(T_table = T_table, O_table = O_table,
                        names_level = "Genus")
dim(T_Collapsed)
```

Se identifican los elementos no clasificados para ser eliminados.
```{r}
colnames(T_Collapsed)[1:10]
T_Collapsed<-T_Collapsed[, -c(which(colnames(T_Collapsed) == "unclassified"))]
colnames(T_Collapsed)[1:10]
```

Se identifican los elementos pertenecientes a la planta y al insecto.
```{r}
Insect<-which(sample_data(ps2)$Type =="Insect")
Insect<-sample_data(ps2)$ID[Insect]; Insect
Plant<-which(sample_data(ps2)$Type =="Plant")
Plant<-sample_data(ps2)$ID[Plant]; Plant
```

Generamos matrices independientes para los datos de la planta y del insecto.
```{r}
Insectmat <- T_Collapsed[Insect,]
Plantmat <- T_Collapsed[Plant,]
```

Construímos la red correspondiente a los datos de abundancias del insecto utilizando el algoritmo de inferencia ARACNe
```{r echo=FALSE, cache=FALSE, results=FALSE, warning=FALSE, comment=FALSE, writing=FALSE}
library(minet)
mim <- build.mim(Insectmat,estimator="spearman")
InsectmatA <- aracne(mim)
insect_aracne<-graph.adjacency(InsectmatA)
insect_aracne<-as.undirected(insect_aracne)
plot_network(insect_aracne)
```

Construímos la red correspondiente a los datos de abundancias de la planta.
```{r}
mim <- build.mim(Plantmat,estimator="spearman")
PlantmatA <- aracne(mim)
plant_aracne<-graph.adjacency(PlantmatA)
plant_aracne<-as.undirected(plant_aracne)
plot_network(plant_aracne)
```
Distribución del degree
```{r cache=FALSE, results=FALSE, warning=FALSE, comment=FALSE, writing=FALSE}
par(mfrow=c(1,2))

# Calculamos la densidad
dx1 <- density(degree(insect_aracne), bw = 1)
dx2 <- density(degree(plant_aracne), bw = 1)

# Creamos los histogramas con sus respectivas curvas de densidad y ruido asociado en el eje x.
hist(degree(insect_aracne), freq = FALSE, main = "Insect", ylab = "Density",
     col = "khaki")
lines(dx1, lwd = 2, col = "red")
rug(jitter(degree(insect_aracne)))

hist(degree(plant_aracne), freq = FALSE, main = "Plant", ylab = "Density",
     col = "khaki")
lines(dx2, lwd = 2, col = "blue")
rug(jitter(degree(plant_aracne)))

par(mfrow=c(1,1))
```
Comparación de la distribución del degree entre capas y análisis de normalidad.
```{r cache=FALSE, results=FALSE, warning=FALSE, comment=FALSE, writing=FALSE}
# Aumentamos la resolución para visualizar mejor las diferencias
dx1 <- density(degree(insect_aracne), bw = 0.1)
dx2 <- density(degree(plant_aracne), bw = 0.1)

# Graficamos las densidades
plot(dx1, lwd = 2, main = "Degree dendities", xlab = "",
     col = "red", xlim = c(-4, 6), ylim = c(0, 0.5))
rug(jitter(degree(insect_aracne)), col = "red")

lines(dx2, lwd = 2, col = "blue")
rug(jitter(degree(plant_aracne)), col = "blue")

Groups<-c("Insect", "Plant")
legend("topleft", Groups, col = c("Red", "Blue"), lty = 1) 

# Normalidad y resumen estadístico
shapiro.test(degree(insect_aracne))
summary(degree(insect_aracne))
shapiro.test(degree(plant_aracne))
summary(degree(plant_aracne))
```
Se colorean las redes a nivel de phylum usando la función v_colored()
```{r}
unq<-unique(T_table[,"Phylum"])
colors<-rainbow(length(unq))
insect_aracne<-v_colored(insect_aracne, T_table, g_tax = "Phylum",
               p_tax = "Genus", g_colors = colors)
plant_aracne<-v_colored(plant_aracne, T_table, g_tax = "Phylum", p_tax = "Genus",
                   g_colors = colors)
#Gráfico de insecto
plot(insect_aracne, vertex.label.color="black",
     vertex.color = vertex.attributes(insect_aracne)$color, vertex.label.cex=.5,
     vertex.label.dist=1,layout=layout_with_kk, vertex.size = 5)
legend(x=-2.7, y=-0.3, unq, title = "Insect", pch=21, pt.bg=colors, pt.cex=2, cex=.8, bty="n", ncol=1)
#Gráfico de planta
plot(plant_aracne, vertex.label.color="black",
     vertex.color = vertex.attributes(plant_aracne)$color, vertex.label.cex=.5,
     vertex.label.dist=1,layout=layout_with_kk, vertex.size = 5)
legend(x=-2.7, y=-0.3, unq, title = "Plant", pch=21, pt.bg=colors, pt.cex=2, cex=.8, bty="n", ncol=1)
```
Graficamos las abundancias relativas de ambas capas con la función g_abundance()
```{r}
insect_aracne<-g_abundance(layer_mat = Insectmat, g = insect_aracne)
plant_aracne<-g_abundance(layer_mat = Plantmat, g = plant_aracne)
plot(insect_aracne, vertex.label.color="black",
      vertex.color = vertex.attributes(insect_aracne)$rel_ab, vertex.label.cex=.5,
      vertex.label.dist=1,layout=layout_with_kk, vertex.size = 5)
plot(plant_aracne, vertex.label.color="black",
      vertex.color = vertex.attributes(plant_aracne)$rel_ab, vertex.label.cex=.5,
      vertex.label.dist=1,layout=layout_with_kk, vertex.size = 5)
```
Generamos un objeto muxViz como una lista de redes igraph, y se construye una matriz de abundancias.
```{r}
library(muxViz)
g.list<-list(insect_aracne, plant_aracne)
insect_ab<-colSums(Insectmat)
insect_ab<-as.numeric((insect_ab)/insect_ab[which.max(insect_ab)])
plant_ab<-colSums(Plantmat)
plant_ab<-as.numeric((plant_ab)/plant_ab[which.max(plant_ab)])
abundances<-c(insect_ab, plant_ab)
Nodes<-length(V(insect_aracne))
Layers<-length(g.list)
node.ab.matrix <- matrix((abundances+1)*10, Nodes, Layers)
```
Construímos el gráfico 3D de una red multicapa multiplex con el paquete muxViz.
```{r echo=FALSE, cache=FALSE, results=FALSE, warning=FALSE, comment=FALSE, warning=FALSE}
lay <- layoutMultiplex(g.list, layout="fr", ggplot.format=F, box=T)
plot_multiplex3D(g.list, layer.layout=lay,
                 layer.colors=rainbow(length(g.list)),
                 layer.shift.x=0.5, layer.space=2,
                 layer.labels=c("Insect", "Plant"), layer.labels.cex=1.5,
                 node.size.values=node.ab.matrix, node.size.scale=0.6,
                 node.colors=vertex.attributes(insect_aracne)$color,
                 edge.colors="white",
                 node.colors.aggr=vertex.attributes(insect_aracne)$color,
                 show.aggregate=T)
```
Buscamos a qué clado pertenece cada uno de los géneros.
```{r}
insect_aracne<-TaxGroup(insect_aracne, T_table, "Phylum", "Genus")
plant_aracne<-TaxGroup(plant_aracne, T_table, "Phylum", "Genus")
vertex.attributes(insect_aracne)$Taxon[1:12]
```
Análisis de clusters
```{r}
insect_aracneA<-delete.vertices(insect_aracne, which(degree(insect_aracne) == 0))
insect_cluster<-cluster_louvain(insect_aracneA)
plot(insect_cluster, insect_aracneA, vertex.label.color="black",
     vertex.label.cex=.5,layout=layout_with_kk, vertex.size = 5)
plant_aracneA<-delete.vertices(plant_aracne, which(degree(plant_aracne) == 0))
plant_cluster<-cluster_louvain(plant_aracneA)
plot(plant_cluster, plant_aracneA, vertex.label.color="black",
     vertex.label.cex=.5,layout=layout_with_kk, vertex.size = 5)
```
Visualización de redes individuales en función del degree.
```{r}
g.list_d<-ctr(g.list, ctr_type = "degree")
plot(g.list_d[[1]], vertex.label.color="black",
     vertex.color = vertex.attributes(g.list_d[[1]])$hl, vertex.label.cex=.5,
     vertex.label.dist=1,layout=layout_with_kk, vertex.size = 5)
title(main = "Insect")

plot(g.list_d[[2]], vertex.label.color="black",
     vertex.color = vertex.attributes(g.list_d[[2]])$hl, vertex.label.cex=.5,
     vertex.label.dist=1,layout=layout_with_kk, vertex.size = 5)
title(main = "Plant")
```
Construcción de gráfico de red multiplex 3D para degree.
```{r}
hl1<-as.vector(vertex.attributes(g.list_d[[1]])$hl)
hl2<-as.vector(vertex.attributes(g.list_d[[2]])$hl)
hl_colors<-c(hl1, hl2)
Nodes<-length(V(g.list[[1]]))
Layers<-length(g.list)
node.colors.matrix <- matrix(hl_colors, Nodes, Layers)
lay <- layoutMultiplex(g.list_d, layout="fr", ggplot.format=F, box=T)
plot_multiplex3D(g.list_d, layer.layout=lay,
                 layer.colors=rainbow(length(g.list_d)),
                 layer.shift.x=0.5, layer.space=2,
                 layer.labels=c("Insect", "Plant"), layer.labels.cex=1.5,
                 node.size.values="auto", node.size.scale=0.8,
                 node.colors=node.colors.matrix, edge.colors="#dadada",
                 show.aggregate=F)
```
Construcción de gráfico de red multiplex 3D para betweenness.
```{r}
g.list_bt<-ctr(g.list, ctr_type = "betweenness")
hl1<-as.vector(vertex.attributes(g.list_bt[[1]])$hl)
hl2<-as.vector(vertex.attributes(g.list_bt[[2]])$hl)
hl_colors<-c(hl1, hl2)
node.colors.matrix <- matrix(hl_colors, Nodes, Layers)
lay <- layoutMultiplex(g.list_bt, layout="fr", ggplot.format=F, box=T)
plot_multiplex3D(g.list_bt, layer.layout=lay,
                 layer.colors=rainbow(length(g.list_bt)),
                 layer.shift.x=0.5, layer.space=2,
                 layer.labels=c("Insect", "Plant"), layer.labels.cex=1.5,
                 node.size.values="auto", node.size.scale=0.8,
                 node.colors=node.colors.matrix, edge.colors="#dadada",
                 show.aggregate=F)
```
Construcción de gráfico de red multiplex 3D para closeness.
```{r echo=FALSE, cache=FALSE, results=FALSE, warning=FALSE, comment=FALSE, writing=FALSE}
g.list_cl<-ctr(g.list, ctr_type = "closeness")
hl1<-as.vector(vertex.attributes(g.list_cl[[1]])$hl)
hl2<-as.vector(vertex.attributes(g.list_cl[[2]])$hl)
hl_colors<-c(hl1, hl2)
node.colors.matrix <- matrix(hl_colors, Nodes, Layers)
lay <- layoutMultiplex(g.list_cl, layout="fr", ggplot.format=F, box=T)
plot_multiplex3D(g.list_cl, layer.layout=lay,
                 layer.colors=rainbow(length(g.list_cl)),
                 layer.shift.x=0.5, layer.space=2,
                 layer.labels=c("Insect", "Plant"), layer.labels.cex=1.5,
                 node.size.values="auto", node.size.scale=0.8,
                 node.colors=node.colors.matrix, edge.colors="#dadada",
                 show.aggregate=F)
```
Generamos redes agregadas para cada tipo de centralidad y las introducimos como un objeto muxViz. Generamos una matriz de colores correspondiente a tres tipos distintos de centralidades: degree, betweenness y closeness.
```{r}
net_d<-GetAggregateNetworkFromNetworkList(g.list_d)
net_bt<-GetAggregateNetworkFromNetworkList(g.list_bt)
net_cl<-GetAggregateNetworkFromNetworkList(g.list_cl)
central_muxlist<-list(net_d, net_bt, net_cl)

d<-ctr(central_muxlist, ctr_type = "degree")
hl_d<-as.vector(vertex.attributes(d[[1]])$hl)
bt<-ctr(central_muxlist, ctr_type = "betweenness")
hl_bt<-as.vector(vertex.attributes(bt[[2]])$hl)
cl<-ctr(central_muxlist, ctr_type = "closeness")
hl_cl<-as.vector(vertex.attributes(cl[[3]])$hl)

hl_colors2<-c(hl_d, hl_bt, hl_cl)
Nodes<-length(V(central_muxlist[[1]]))
Layers<-length(central_muxlist)
node.colors.matrix <- matrix(hl_colors2, Nodes, Layers)
```
Se genera una matriz de abundancias.
```{r}
collapsed_ab<-colSums(T_Collapsed)
collapsed_ab<-as.numeric(collapsed_ab/collapsed_ab[which.max(collapsed_ab)])
collapsed_ab<-c(collapsed_ab, collapsed_ab, collapsed_ab)
Nodes<-length(V(central_muxlist[[1]]))
Layers<-length(central_muxlist)
node.ab.matrix <- matrix((collapsed_ab+1)*10, Nodes, Layers)
```
Construímos un gráfico 3D representando los tres tipos de centralidad en un gradiente de color y el tamaño de los nodos en función de las abundancias.
```{r cache=FALSE, results=FALSE, warning=FALSE, comment=FALSE, writing=FALSE}

lay <- layoutMultiplex(central_muxlist, layout="fr", ggplot.format=F, box=T)
plot_multiplex3D(central_muxlist, layer.layout=lay,
                 layer.colors=rainbow(length(central_muxlist)),
                 layer.shift.x=0.5, layer.space=2,
                 layer.labels=c("Degree", "Betweenness", "Closeness"),    
                 layer.labels.cex=1.5,
                 node.size.values=node.ab.matrix, node.size.scale=0.8,
                 node.colors=node.colors.matrix, edge.colors="#dadada",
                 show.aggregate=F)
```
Identificamos diferencias significativas en las abundancias de los nodos entre capas mediante la función diff_nodes_graph(). Debido a que la función trabaja con redes bipartitas, las listas solo deben contener dos elementos cada una. La red resultante es una fusión de las capas de la red bipartita.
```{r}
mat_list<-list(Insectmat, Plantmat)
g.list<-list(insect_aracne, plant_aracne)
#Consideramos solo los 20 nodos más importantes y una alpha de 0.1.
diff_g<-diff_nodes_graph(T_Collapsed, n = 20, mat_list, g.list, alpha = 0.05)
#En el grafo resultante, aquellos nodos que cambian están representados con rojo
#y aquellos sin diferencias significativas en azul.
plot(diff_g, vertex.label.color="black", vertex.color = vertex.attributes(diff_g)$colorA,
     vertex.label.cex=.5, vertex.label.dist=1,layout=layout_with_kk, vertex.size = 5)
```
