# Temporal Stool_A SparCC {-}

Se cargan los datos del sujeto A almacenados en el paquete seqtime. Se colapsaron los datos a nivel de género y se separaron los datos correspondientes a cada capa. La primera capa reoresenta las abundancias encontradas en los días previos al viaje, una segunda capa entre los días 71 y 122 durante los cuales el sujeto A cambia su régimen alimenticio al realizar un viaje, periodo durante el cual sufrió dos episodios de diarrea. La tercera capa corresponde al periodo posterior al viaje, durante el cual el individuo retoma su dieta habitual.
```{r}
library(seqtime)
library(igraph)
library(phyloseq)
data("david_stool_lineages")
data("david_stoolA_otus")

# Se definen los datos de entrada
O_table <- david_stoolA_otus
T_table <- david_stool_lineages
# Se colapsan los datos a nivel de género
T_Collapsed<-T_collapse(T_table = T_table, O_table = O_table,
                        names_level = "V7")
# Eliminamos a los no-clasificados
T_Collapsed<-T_Collapsed[, -c(which(colnames(T_Collapsed) == "none"))]
dim(T_Collapsed)

T1_mat <- T_Collapsed[1:70,]
T2_mat <- T_Collapsed[71:122,]
T3_mat <- T_Collapsed[122:dim(T_Collapsed)[1],]
```
Inferimos las redes mediante el algoritmo SparCC.
```{r}
library(SpiecEasi)

sparccNetA <- sparcc(T1_mat)
sparccNetA <- abs(sparccNetA$Cor) >= 0.4
T1_SparCC <- adj2igraph(sparccNetA)
vertex.attributes(T1_SparCC) <- list(name = colnames(T1_mat))
plot_network(T1_SparCC)

sparccNetB <- sparcc(T2_mat)
sparccNetB <- abs(sparccNetB$Cor) >= 0.4
T2_SparCC <- adj2igraph(sparccNetB)
vertex.attributes(T2_SparCC) <- list(name = colnames(T2_mat))
plot_network(T2_SparCC)

sparccNetC <- sparcc(T3_mat)
sparccNetC <- abs(sparccNetC$Cor) >= 0.4
T3_SparCC <- adj2igraph(sparccNetC)
vertex.attributes(T3_SparCC) <- list(name = colnames(T3_mat))
plot_network(T3_SparCC)
```
Se colorean las redes a nivel de phylum usando la función v_colored()
```{r cache=FALSE, results=FALSE, warning=FALSE, comment=FALSE, writing=FALSE}
unq<-unique(T_table[,"V3"])
colors<-rainbow(length(unq))
T1_SparCC<-v_colored(T1_SparCC, T_table, g_tax = "V3",
               p_tax = "V7", g_colors = colors)
T2_SparCC<-v_colored(T2_SparCC, T_table, g_tax = "V3",
               p_tax = "V7", g_colors = colors)
T3_SparCC<-v_colored(T3_SparCC, T_table, g_tax = "V3",
               p_tax = "V7", g_colors = colors)
#Gráfico de periodo previo al viaje
plot(T1_SparCC, vertex.label.color="black",
     vertex.color = vertex.attributes(T1_SparCC)$color, vertex.label.cex=.5,
     vertex.label.dist=1,layout=layout_with_kk, vertex.size = 5)
legend(x=-2.5, y=1, unq, title = "Before travel", pch=21, pt.bg=colors, pt.cex=2, cex=.8, bty="n", ncol=1)

#Gráfico de periodo previo al viaje
plot(T2_SparCC, vertex.label.color="black",
     vertex.color = vertex.attributes(T2_SparCC)$color, vertex.label.cex=.5,
     vertex.label.dist=1,layout=layout_with_kk, vertex.size = 5)
legend(x=-2.5, y=1, unq, title = "During travel", pch=21, pt.bg=colors, pt.cex=2, cex=.8, bty="n", ncol=1)

#Gráfico de periodo previo al viaje
plot(T3_SparCC, vertex.label.color="black",
     vertex.color = vertex.attributes(T3_SparCC)$color, vertex.label.cex=.5,
     vertex.label.dist=1,layout=layout_with_kk, vertex.size = 5)
legend(x=-2.5, y=1, unq, title = "After travel", pch=21, pt.bg=colors, pt.cex=2, cex=.8, bty="n", ncol=1)
```
Graficamos las abundancias relativas de ambas capas con la función g_abundance()
```{r cache=FALSE, results=FALSE, warning=FALSE, comment=FALSE, writing=FALSE}
T1_SparCC<-g_abundance(layer_mat = T1_mat, g = T1_SparCC)
T2_SparCC<-g_abundance(layer_mat = T2_mat, g = T2_SparCC)
T3_SparCC<-g_abundance(layer_mat = T3_mat, g = T3_SparCC)
plot(T1_SparCC, vertex.label.color="black",
      vertex.color = vertex.attributes(T1_SparCC)$rel_ab, vertex.label.cex=.5,
      vertex.label.dist=1,layout=layout_with_kk, vertex.size = 5)
plot(T2_SparCC, vertex.label.color="black",
      vertex.color = vertex.attributes(T2_SparCC)$rel_ab, vertex.label.cex=.5,
      vertex.label.dist=1,layout=layout_with_kk, vertex.size = 5)
plot(T3_SparCC, vertex.label.color="black",
      vertex.color = vertex.attributes(T3_SparCC)$rel_ab, vertex.label.cex=.5,
      vertex.label.dist=1,layout=layout_with_kk, vertex.size = 5)
```
Generamos un objeto muxViz como una lista de redes igraph, y se construye una matriz de abundancias.
```{r cache=FALSE, results=FALSE, warning=FALSE, comment=FALSE, writing=FALSE}
library(muxViz)
g.list<-list(T1_SparCC, T2_SparCC, T3_SparCC)
T1_ab<-colSums(T1_mat)
T1_ab<-as.numeric((T1_ab)/T1_ab[which.max(T1_ab)])
T2_ab<-colSums(T2_mat)
T2_ab<-as.numeric((T2_ab)/T2_ab[which.max(T2_ab)])
T3_ab<-colSums(T3_mat)
T3_ab<-as.numeric((T3_ab)/T3_ab[which.max(T3_ab)])

abundances<-c(T1_ab, T2_ab, T3_ab)
Nodes<-length(V(T1_SparCC))
Layers<-length(g.list)
node.ab.matrix <- matrix((abundances+1)*10, Nodes, Layers)

lay <- layoutMultiplex(g.list, layout="fr", ggplot.format=F, box=T)
plot_multiplex3D(g.list, layer.layout=lay,
                 layer.colors=rainbow(length(g.list)),
                 layer.shift.x=0.5, layer.space=2,
                 layer.labels=c("Before travel", "During travel", "After travel"),
                 layer.labels.cex=1.5, node.size.values=node.ab.matrix,
                 node.size.scale=0.6,
                 node.colors=vertex.attributes(T1_SparCC)$color,
                 edge.colors="white",
                 node.colors.aggr=vertex.attributes(T1_SparCC)$color,
                 show.aggregate=T)
```
Análisis de clusters
```{r cache=FALSE, results=FALSE, warning=FALSE, comment=FALSE, writing=FALSE}
T1_SparCCA<-delete.vertices(T1_SparCC, which(degree(T1_SparCC) == 0))
T1_cluster<-cluster_louvain(T1_SparCCA)
plot(T1_cluster, T1_SparCCA, vertex.label.color="black",
     vertex.label.cex=.5,layout=layout_with_kk, vertex.size = 5)
T2_SparCCA<-delete.vertices(T2_SparCC, which(degree(T2_SparCC) == 0))
T2_cluster<-cluster_louvain(T2_SparCCA)
plot(T2_cluster, T2_SparCCA, vertex.label.color="black",
     vertex.label.cex=.5,layout=layout_with_kk, vertex.size = 5)
T3_SparCCA<-delete.vertices(T3_SparCC, which(degree(T3_SparCC) == 0))
T3_cluster<-cluster_louvain(T3_SparCCA)
plot(T3_cluster, T3_SparCCA, vertex.label.color="black",
     vertex.label.cex=.5,layout=layout_with_kk, vertex.size = 5)
```
Visualización de redes individuales en función del degree.
```{r cache=FALSE, results=FALSE, warning=FALSE, comment=FALSE, writing=FALSE}
g.list_d<-ctr(g.list, ctr_type = "degree")

plot(g.list_d[[1]], vertex.label.color="black",
     vertex.color = vertex.attributes(g.list_d[[1]])$hl, vertex.label.cex=.5,
     vertex.label.dist=1,layout=layout_with_kk, vertex.size = 5)
title(main = "Before travel")

plot(g.list_d[[2]], vertex.label.color="black",
     vertex.color = vertex.attributes(g.list_d[[2]])$hl, vertex.label.cex=.5,
     vertex.label.dist=1,layout=layout_with_kk, vertex.size = 5)
title(main = "During travel")

plot(g.list_d[[3]], vertex.label.color="black",
     vertex.color = vertex.attributes(g.list_d[[3]])$hl, vertex.label.cex=.5,
     vertex.label.dist=1,layout=layout_with_kk, vertex.size = 5)
title(main = "After travel")
```
Construcción de gráfico de red multiplex 3D para degree.
```{r cache=FALSE, results=FALSE, warning=FALSE, comment=FALSE, writing=FALSE}
hl1<-as.vector(vertex.attributes(g.list_d[[1]])$hl)
hl2<-as.vector(vertex.attributes(g.list_d[[2]])$hl)
hl3<-as.vector(vertex.attributes(g.list_d[[3]])$hl)
hl_colors<-c(hl1, hl2, hl3)
Nodes<-length(V(g.list[[1]]))
Layers<-length(g.list)
node.colors.matrix <- matrix(hl_colors, Nodes, Layers)
lay <- layoutMultiplex(g.list_d, layout="fr", ggplot.format=F, box=T)
plot_multiplex3D(g.list_d, layer.layout=lay,
                 layer.colors=rainbow(length(g.list_d)),
                 layer.shift.x=0.5, layer.space=2,
                 layer.labels=c("Before travel", "During travel", "After travel"),
                 layer.labels.cex=1.5, node.size.values="auto",
                 node.size.scale=0.8, node.colors=node.colors.matrix,
                 edge.colors="#dadada", show.aggregate=F)
```
Construcción de gráfico de red multiplex 3D para betweenness.
```{r cache=FALSE, results=FALSE, warning=FALSE, comment=FALSE, writing=FALSE}
g.list_bt<-ctr(g.list, ctr_type = "betweenness")
hl1<-as.vector(vertex.attributes(g.list_bt[[1]])$hl)
hl2<-as.vector(vertex.attributes(g.list_bt[[2]])$hl)
hl3<-as.vector(vertex.attributes(g.list_bt[[3]])$hl)
hl_colors<-c(hl1, hl2, hl3)
Nodes<-length(V(g.list[[1]]))
Layers<-length(g.list)
node.colors.matrix <- matrix(hl_colors, Nodes, Layers)
lay <- layoutMultiplex(g.list_bt, layout="fr", ggplot.format=F, box=T)
plot_multiplex3D(g.list_bt, layer.layout=lay,
                 layer.colors=rainbow(length(g.list_bt)),
                 layer.shift.x=0.5, layer.space=2,
                 layer.labels=c("Before travel", "During travel", "After travel"),
                 layer.labels.cex=1.5, node.size.values="auto",
                 node.size.scale=0.8, node.colors=node.colors.matrix,
                 edge.colors="#dadada", show.aggregate=F)
```
Generamos redes agregadas para cada tipo de centralidad y las introducimos como un objeto muxViz. Generamos una matriz de colores correspondiente a tres tipos distintos de centralidades: degree, betweenness y closeness.
```{r}
net_d<-GetAggregateNetworkFromNetworkList(g.list_d)
net_bt<-GetAggregateNetworkFromNetworkList(g.list_bt)
central_muxlist<-list(net_d, net_bt)

d<-ctr(central_muxlist, ctr_type = "degree")
hl_d<-as.vector(vertex.attributes(d[[1]])$hl)
bt<-ctr(central_muxlist, ctr_type = "betweenness")
hl_bt<-as.vector(vertex.attributes(bt[[2]])$hl)

hl_colors2<-c(hl_d, hl_bt)
Nodes<-length(V(central_muxlist[[1]]))
Layers<-length(central_muxlist)
node.colors.matrix <- matrix(hl_colors2, Nodes, Layers)
```
Se genera una matriz de abundancias.
```{r}
collapsed_ab<-colSums(T_Collapsed)
collapsed_ab<-as.numeric(collapsed_ab/collapsed_ab[which.max(collapsed_ab)])
collapsed_ab<-c(collapsed_ab, collapsed_ab, collapsed_ab)
Nodes<-length(V(central_muxlist[[1]]))
Layers<-length(central_muxlist)
node.ab.matrix <- matrix((collapsed_ab+1)*10, Nodes, Layers)
```
Construímos un gráfico 3D representando los tres tipos de centralidad en un gradiente de color y el tamaño de los nodos en función de las abundancias.
```{r cache=FALSE, results=FALSE, warning=FALSE, comment=FALSE, writing=FALSE}

lay <- layoutMultiplex(central_muxlist, layout="fr", ggplot.format=F, box=T)
plot_multiplex3D(central_muxlist, layer.layout=lay,
                 layer.colors=rainbow(length(central_muxlist)),
                 layer.shift.x=0.5, layer.space=2,
                 layer.labels=c("Degree", "Betweenness"),    
                 layer.labels.cex=1.5,
                 node.size.values=node.ab.matrix, node.size.scale=0.8,
                 node.colors=node.colors.matrix, edge.colors="#dadada",
                 show.aggregate=F)
```
Identificamos diferencias significativas en las abundancias de los nodos entre capas mediante la función diff_nodes_graph(). Debido a que la función trabaja con redes bipartitas, las listas solo deben contener dos elementos cada una. La red resultante es una fusión de las capas de la red bipartita.
Comparación entre la primera y la segunda capa.
```{r}
mat_list<-list(T1_mat, T2_mat)
g.list<-list(T1_SparCC, T2_SparCC)
#Consideramos solo los 20 nodos más importantes y una alpha de 0.1.
diff_g<-diff_nodes_graph(T_Collapsed, n = 20, mat_list, g.list, alpha = 0.05)
#En el grafo resultante, aquellos nodos que cambian están representados con rojo
#y aquellos sin diferencias significativas en azul.
plot(diff_g, vertex.label.color="black", vertex.color = vertex.attributes(diff_g)$colorA,
     vertex.label.cex=.5, vertex.label.dist=1,layout=layout_with_kk, vertex.size = 5)
```
Comparación entre la segunda y la tercera capa.
```{r}
mat_list<-list(T2_mat, T3_mat)
g.list<-list(T2_SparCC, T3_SparCC)
#Consideramos solo los 20 nodos más importantes y una alpha de 0.1.
diff_g<-diff_nodes_graph(T_Collapsed, n = 20, mat_list, g.list, alpha = 0.05)
#En el grafo resultante, aquellos nodos que cambian están representados con rojo
#y aquellos sin diferencias significativas en azul.
plot(diff_g, vertex.label.color="black", vertex.color = vertex.attributes(diff_g)$colorA,
     vertex.label.cex=.5, vertex.label.dist=1,layout=layout_with_kk, vertex.size = 5)
```
Comparación entre la primera y la tercera capa.
```{r}
mat_list<-list(T1_mat, T3_mat)
g.list<-list(T1_SparCC, T3_SparCC)
#Consideramos solo los 20 nodos más importantes y una alpha de 0.1.
diff_g<-diff_nodes_graph(T_Collapsed, n = 20, mat_list, g.list, alpha = 0.05)
#En el grafo resultante, aquellos nodos que cambian están representados con rojo
#y aquellos sin diferencias significativas en azul.
plot(diff_g, vertex.label.color="black", vertex.color = vertex.attributes(diff_g)$colorA,
     vertex.label.cex=.5, vertex.label.dist=1,layout=layout_with_kk, vertex.size = 5)
```