# Temporal Stool_A ARACNe {-}

Se cargan los datos del sujeto A almacenados en el paquete seqtime. Graficamos la variación de las abundancias de los OTUs más relevantes con respecto al tiempo como una serie temporal.
```{r}
library(seqtime)
library(igraph)
library(phyloseq)
data("david_stool_lineages")
data("david_stoolA_otus")
# Se ordenan los OTUs por abundancias de mayor a menor
  sorted <- sort(apply(david_stoolA_otus,1,sum),
                 decreasing = TRUE, index.return = TRUE)
# Se gráfico temporal de las abundancias de los 10 OTUs más abundantes
tsplot(david_stoolA_otus[sorted$ix[1:10],])
```
En este caso se colapsaron los datos a nivel de género y se separaron los datos correspondientes a cada capa. La primera capa reoresenta las abundancias encontradas en los días previos al viaje, una segunda capa entre los días 71 y 122 durante los cuales el sujeto A cambia su régimen alimenticio al realizar un viaje, periodo durante el cual sufrió dos episodios de diarrea. La tercera capa corresponde al periodo posterior al viaje, durante el cual el individuo retoma su dieta habitual.
```{r}
# Se definen los datos de entrada
O_table <- david_stoolA_otus
T_table <- david_stool_lineages
# Se colapsan los datos a nivel de género
T_Collapsed<-T_collapse(T_table = T_table, O_table = O_table,
                        names_level = "V7")
# Eliminamos a los no-clasificados
T_Collapsed<-T_Collapsed[, -c(which(colnames(T_Collapsed) == "none"))]
dim(T_Collapsed)

T1_mat <- T_Collapsed[1:70,]
T2_mat <- T_Collapsed[71:122,]
T3_mat <- T_Collapsed[123:dim(T_Collapsed)[1],]
```
Construímos la red correspondiente a los datos de abundancias de OTUs observadas en cada uno de los periodos utilizando el algoritmo de inferencia ARACNe
```{r cache=FALSE, results=FALSE, warning=FALSE, comment=FALSE, writing=FALSE}
library(minet)
mim <- build.mim(T1_mat,estimator="spearman")
T_matA <- aracne(mim)
T1_aracne<-graph.adjacency(T_matA)
T1_aracne<-as.undirected(T1_aracne)
plot_network(T1_aracne)

mim <- build.mim(T2_mat,estimator="spearman")
T_matB <- aracne(mim)
T2_aracne<-graph.adjacency(T_matB)
T2_aracne<-as.undirected(T2_aracne)
plot_network(T2_aracne)

mim <- build.mim(T3_mat,estimator="spearman")
T_matC <- aracne(mim)
T3_aracne<-graph.adjacency(T_matC)
T3_aracne<-as.undirected(T3_aracne)
plot_network(T3_aracne)
```
Distribución del degree
```{r cache=FALSE, results=FALSE, warning=FALSE, comment=FALSE, writing=FALSE}
par(mfrow=c(1,3))

# Calculamos la densidad
dx1 <- density(degree(T1_aracne), bw = 1)
dx2 <- density(degree(T2_aracne), bw = 1)
dx3 <- density(degree(T3_aracne), bw = 1)

# Creamos los histogramas con sus respectivas curvas de densidad y ruido asociado en el eje x.
hist(degree(T1_aracne), freq = FALSE, main = "Before travel", ylab = "Density",
     col = "khaki")
lines(dx1, lwd = 2, col = "red")
rug(jitter(degree(T1_aracne)))

hist(degree(T2_aracne), freq = FALSE, main = "During travel", ylab = "Density",
     col = "khaki")
lines(dx2, lwd = 2, col = "blue")
rug(jitter(degree(T2_aracne)))

hist(degree(T3_aracne), freq = FALSE, main = "After travel", ylab = "Density",
     col = "khaki")
lines(dx3, lwd = 2, col = "green")
rug(jitter(degree(T2_aracne)))

par(mfrow=c(1,1))
```
Comparación de la distribución del degree entre capas y análisis de normalidad.
```{r cache=FALSE, results=FALSE, warning=FALSE, comment=FALSE, writing=FALSE}
# Aumentamos la resolución para visualizar mejor las diferencias
dx1 <- density(degree(T1_aracne), bw = 0.1)
dx2 <- density(degree(T2_aracne), bw = 0.1)
dx3 <- density(degree(T3_aracne), bw = 0.1)

# Graficamos las densidades
plot(dx1, lwd = 2, main = "Degree dendities", xlab = "",
     col = "red", xlim = c(-4, 6), ylim = c(0, 0.5))
rug(jitter(degree(T1_aracne)), col = "red")

lines(dx2, lwd = 2, col = "blue")
rug(jitter(degree(T2_aracne)), col = "blue")

lines(dx3, lwd = 2, col = "green")
rug(jitter(degree(T3_aracne)), col = "green")

Grupos<-c("Before travel", "During travel", "After travel")
legend("topleft", Grupos, col = c("Red", "Blue", "Green"), lty = 1) 

# Normalidad y resumen estadístico
shapiro.test(degree(T1_aracne))
summary(degree(T1_aracne))
shapiro.test(degree(T2_aracne))
summary(degree(T2_aracne))
shapiro.test(degree(T3_aracne))
summary(degree(T3_aracne))
```
Se colorean las redes a nivel de phylum usando la función v_colored()
```{r echo=FALSE, cache=FALSE, results=FALSE, warning=FALSE, comment=FALSE, writing=FALSE}
unq<-unique(T_table[,"V3"])
colors<-rainbow(length(unq))
T1_aracne<-v_colored(T1_aracne, T_table, g_tax = "V3",
               p_tax = "V7", g_colors = colors)
T2_aracne<-v_colored(T2_aracne, T_table, g_tax = "V3",
               p_tax = "V7", g_colors = colors)
T3_aracne<-v_colored(T3_aracne, T_table, g_tax = "V3",
               p_tax = "V7", g_colors = colors)
#Gráfico de periodo previo al viaje
plot(T1_aracne, vertex.label.color="black",
     vertex.color = vertex.attributes(T1_aracne)$color, vertex.label.cex=.5,
     vertex.label.dist=1,layout=layout_with_kk, vertex.size = 5)
legend(x=-2.5, y=1, unq, title = "Before travel", pch=21, pt.bg=colors, pt.cex=2, cex=.8, bty="n", ncol=1)

#Gráfico de periodo previo al viaje
plot(T2_aracne, vertex.label.color="black",
     vertex.color = vertex.attributes(T2_aracne)$color, vertex.label.cex=.5,
     vertex.label.dist=1,layout=layout_with_kk, vertex.size = 5)
legend(x=-2.5, y=1, unq, title = "During travel", pch=21, pt.bg=colors, pt.cex=2, cex=.8, bty="n", ncol=1)

#Gráfico de periodo previo al viaje
plot(T3_aracne, vertex.label.color="black",
     vertex.color = vertex.attributes(T3_aracne)$color, vertex.label.cex=.5,
     vertex.label.dist=1,layout=layout_with_kk, vertex.size = 5)
legend(x=-2.5, y=1, unq, title = "After travel", pch=21, pt.bg=colors, pt.cex=2, cex=.8, bty="n", ncol=1)
```
Graficamos las abundancias relativas de ambas capas con la función g_abundance()
```{r cache=FALSE, results=FALSE, warning=FALSE, comment=FALSE, writing=FALSE}
T1_aracne<-g_abundance(layer_mat = T1_mat, g = T1_aracne)
T2_aracne<-g_abundance(layer_mat = T2_mat, g = T2_aracne)
T3_aracne<-g_abundance(layer_mat = T3_mat, g = T3_aracne)
plot(T1_aracne, vertex.label.color="black",
      vertex.color = vertex.attributes(T1_aracne)$rel_ab, vertex.label.cex=.5,
      vertex.label.dist=1,layout=layout_with_kk, vertex.size = 5)
plot(T2_aracne, vertex.label.color="black",
      vertex.color = vertex.attributes(T2_aracne)$rel_ab, vertex.label.cex=.5,
      vertex.label.dist=1,layout=layout_with_kk, vertex.size = 5)
plot(T3_aracne, vertex.label.color="black",
      vertex.color = vertex.attributes(T3_aracne)$rel_ab, vertex.label.cex=.5,
      vertex.label.dist=1,layout=layout_with_kk, vertex.size = 5)
```
Generamos un objeto muxViz como una lista de redes igraph, y se construye una matriz de abundancias.
```{r cache=FALSE, results=FALSE, warning=FALSE, comment=FALSE, writing=FALSE}
library(muxViz)
g.list<-list(T1_aracne, T2_aracne, T3_aracne)
T1_ab<-colSums(T1_mat)
T1_ab<-as.numeric((T1_ab)/T1_ab[which.max(T1_ab)])
T2_ab<-colSums(T2_mat)
T2_ab<-as.numeric((T2_ab)/T2_ab[which.max(T2_ab)])
T3_ab<-colSums(T3_mat)
T3_ab<-as.numeric((T3_ab)/T3_ab[which.max(T3_ab)])

abundances<-c(T1_ab, T2_ab, T3_ab)
Nodes<-length(V(T1_aracne))
Layers<-length(g.list)
node.ab.matrix <- matrix((abundances+1)*10, Nodes, Layers)

lay <- layoutMultiplex(g.list, layout="fr", ggplot.format=F, box=T)
plot_multiplex3D(g.list, layer.layout=lay,
                 layer.colors=rainbow(length(g.list)),
                 layer.shift.x=0.5, layer.space=2,
                 layer.labels=c("Before travel", "During travel", "After travel"),
                 layer.labels.cex=1.5, node.size.values=node.ab.matrix,
                 node.size.scale=0.6,
                 node.colors=vertex.attributes(T1_aracne)$color,
                 edge.colors="white",
                 node.colors.aggr=vertex.attributes(T1_aracne)$color,
                 show.aggregate=T)
```
También podemos visualizar la distribución en las muestras mediante ggplot
```{r}
phylum_table<-T_collapse(T_table, O_table, "V3")
T1_samples<-phylum_table[1:70,]
T2_samples<-phylum_table[71:122,]
T3_samples<-phylum_table[123:dim(phylum_table)[1],]
ab_T1<-colSums(T1_samples)
ab_T2<-colSums(T2_samples)
ab_T3<-colSums(T3_samples)
data_frs1<-data.frame("Taxa"=colnames(T1_samples), "Sums"=ab_T1,
                      "ID"=rep("Before travel", length(ab_T1)))
data_frs2<-data.frame("Taxa"=colnames(T2_samples), "Sums"=ab_T2,
                      "ID"=rep("During travel", length(ab_T2)))
data_frs3<-data.frame("Taxa"=colnames(T3_samples), "Sums"=ab_T3,
                      "ID"=rep("After travel", length(ab_T3)))
ggplot_df<-rbind(data_frs1, data_frs2, data_frs3)
ggplot_df<-ggplot_df[-which(ggplot_df$Sums < 200),]
library(ggplot2)
ggplot(ggplot_df)+
  geom_col(mapping = aes(x = ID, y = Sums, fill = Taxa), position = "fill", show.legend = TRUE)+
  ylab("Proportion of Community")

# Cálculo de la diversidad Shannon y Simpson
par(mfrow = c(1,2))
Shannon1<-diversity(T1_mat, index = "shannon", MARGIN = 1, base = exp(1))
Shannon1<-Shannon1/log(length(colnames(T_Collapsed)), exp(1))
Shannon2<-diversity(T2_mat, index = "shannon", MARGIN = 1, base = exp(1))
Shannon2<-Shannon2/log(length(colnames(T_Collapsed)), exp(1))
Shannon3<-diversity(T3_mat, index = "shannon", MARGIN = 1, base = exp(1))
Shannon3<-Shannon3/log(length(colnames(T_Collapsed)), exp(1))
Simpson1<-diversity(T1_mat, index = "simpson")
Simpson2<-diversity(T2_mat, index = "simpson")
Simpson3<-diversity(T3_mat, index = "simpson")
boxplot(Shannon1, Shannon2, Shannon3, names = c("Time I", "Time II", "Time III"),
        col = "Green", main = "Shannon")
boxplot(Simpson1, Simpson2, Simpson3, names = c("Time I", "Time II", "Time III"),
        col = "Blue", main = "Simpson")
par(mfrow = c(1,1))
# Normalidad de la distribución
shapiro.test(Shannon1)
shapiro.test(Shannon2)
shapiro.test(Shannon3)
shapiro.test(Simpson1)
shapiro.test(Shannon2)
shapiro.test(Shannon3)
```
Análisis de clusters con algoritmo Louvain
```{r cache=FALSE, results=FALSE, warning=FALSE, comment=FALSE, writing=FALSE}
T1_aracneA<-delete.vertices(T1_aracne, which(degree(T1_aracne) == 0))
T1_cluster<-cluster_louvain(T1_aracneA)
plot(T1_cluster, T1_aracneA, vertex.label.color="black",
     vertex.label.cex=.5,layout=layout_with_kk, vertex.size = 5)
T2_aracneA<-delete.vertices(T2_aracne, which(degree(T2_aracne) == 0))
T2_cluster<-cluster_louvain(T2_aracneA)
plot(T2_cluster, T2_aracneA, vertex.label.color="black",
     vertex.label.cex=.5,layout=layout_with_kk, vertex.size = 5)
T3_aracneA<-delete.vertices(T3_aracne, which(degree(T3_aracne) == 0))
T3_cluster<-cluster_louvain(T3_aracneA)
plot(T3_cluster, T3_aracneA, vertex.label.color="black",
     vertex.label.cex=.5,layout=layout_with_kk, vertex.size = 5)
```
Comparación de la clusterización de las capas
```{r}
T1_cluster<-cluster_louvain(T1_aracne)
T2_cluster<-cluster_louvain(T2_aracne)
T3_cluster<-cluster_louvain(T3_aracne)
clusters<-list(T1_cluster, T2_cluster, T3_cluster)
# Construímos la función corr_clusters()
# method = c("vi", "nmi", "split.join", "rand", "adjusted.rand")
corr_clusters<-function(clusters, method, as.corrplot){
  require(corrplot)
  require(igraph)
  corr_rows<-c()
  all_cols<-c()
  for(j in 1:length(clusters)){
    for(i in 1:length(clusters)){
      corr_rows[i]<-compare(clusters[[j]], clusters[[i]], method)
    }
    all_cols<-c(all_cols, corr_rows)
  }
  corr_mat<-matrix(all_cols, length(clusters), length(clusters))
  if(as.corrplot==F){
    return(corr_mat)
  }
  if(as.corrplot==T){
    return(corrplot(corr_mat))
  }
}
# Si as.corrplot = T, se genera un gráfico de correlaciones.
# De lo contrario se obtiene una matriz.
corr_clusters(clusters, "adjusted.rand", as.corrplot = T)
```
Análisis de clusters con algoritmo optimal
```{r cache=FALSE, results=FALSE, warning=FALSE, comment=FALSE, writing=FALSE}
T1_aracneA<-delete.vertices(T1_aracne, which(degree(T1_aracne) == 0))
T1_cluster<-cluster_optimal(T1_aracneA)
plot(T1_cluster, T1_aracneA, vertex.label.color="black",
     vertex.label.cex=.5,layout=layout_with_kk, vertex.size = 5)
T2_aracneA<-delete.vertices(T2_aracne, which(degree(T2_aracne) == 0))
T2_cluster<-cluster_optimal(T2_aracneA)
plot(T2_cluster, T2_aracneA, vertex.label.color="black",
     vertex.label.cex=.5,layout=layout_with_kk, vertex.size = 5)
T3_aracneA<-delete.vertices(T3_aracne, which(degree(T3_aracne) == 0))
T3_cluster<-cluster_optimal(T3_aracneA)
plot(T3_cluster, T3_aracneA, vertex.label.color="black",
     vertex.label.cex=.5,layout=layout_with_kk, vertex.size = 5)
# Similaridad de clusterización entre capas (los comandos de abajo requieren de una alta capacidad de procesamiento).
#T1_cluster<-cluster_optimal(T1_aracne)
#T2_cluster<-cluster_optimal(T2_aracne)
#T3_cluster<-cluster_optimal(T3_aracne)
#compare(T1_cluster, T2_cluster, method = "rand")
#compare(T2_cluster, T3_cluster, method = "rand")
#compare(T1_cluster, T3_cluster, method = "rand")
#compare(T1_cluster, T2_cluster, method = "nmi")
#compare(T2_cluster, T3_cluster, method = "nmi")
#compare(T1_cluster, T3_cluster, method = "nmi")
```
Análisis de clusters con algoritmo fast greedy
```{r cache=FALSE, results=FALSE, warning=FALSE, comment=FALSE, writing=FALSE}
T1_aracneA<-delete.vertices(T1_aracne, which(degree(T1_aracne) == 0))
T1_cluster<-cluster_fast_greedy(T1_aracneA)
plot(T1_cluster, T1_aracneA, vertex.label.color="black",
     vertex.label.cex=.5,layout=layout_with_kk, vertex.size = 5)
T2_aracneA<-delete.vertices(T2_aracne, which(degree(T2_aracne) == 0))
T2_cluster<-cluster_fast_greedy(T2_aracneA)
plot(T2_cluster, T2_aracneA, vertex.label.color="black",
     vertex.label.cex=.5,layout=layout_with_kk, vertex.size = 5)
T3_aracneA<-delete.vertices(T3_aracne, which(degree(T3_aracne) == 0))
T3_cluster<-cluster_fast_greedy(T3_aracneA)
plot(T3_cluster, T3_aracneA, vertex.label.color="black",
     vertex.label.cex=.5,layout=layout_with_kk, vertex.size = 5)
# Similaridad de clusterización entre capas
T1_cluster<-cluster_louvain(T1_aracne)
T2_cluster<-cluster_louvain(T2_aracne)
T3_cluster<-cluster_louvain(T3_aracne)
compare(T1_cluster, T2_cluster, method = "rand")
compare(T2_cluster, T3_cluster, method = "rand")
compare(T1_cluster, T3_cluster, method = "rand")
compare(T1_cluster, T2_cluster, method = "nmi")
compare(T2_cluster, T3_cluster, method = "nmi")
compare(T1_cluster, T3_cluster, method = "nmi")
```
Visualización de redes individuales en función del degree.
```{r cache=FALSE, results=FALSE, warning=FALSE, comment=FALSE, writing=FALSE}
g.list_d<-ctr(g.list, ctr_type = "degree")

plot(g.list_d[[1]], vertex.label.color="black",
     vertex.color = vertex.attributes(g.list_d[[1]])$hl, vertex.label.cex=.5,
     vertex.label.dist=1,layout=layout_with_kk, vertex.size = 5)
title(main = "Before travel")

plot(g.list_d[[2]], vertex.label.color="black",
     vertex.color = vertex.attributes(g.list_d[[2]])$hl, vertex.label.cex=.5,
     vertex.label.dist=1,layout=layout_with_kk, vertex.size = 5)
title(main = "During travel")

plot(g.list_d[[3]], vertex.label.color="black",
     vertex.color = vertex.attributes(g.list_d[[3]])$hl, vertex.label.cex=.5,
     vertex.label.dist=1,layout=layout_with_kk, vertex.size = 5)
title(main = "After travel")
```
Construcción de gráfico de red multiplex 3D para degree.
```{r cache=FALSE, results=FALSE, warning=FALSE, comment=FALSE, writing=FALSE}
hl1<-as.vector(vertex.attributes(g.list_d[[1]])$hl)
hl2<-as.vector(vertex.attributes(g.list_d[[2]])$hl)
hl3<-as.vector(vertex.attributes(g.list_d[[3]])$hl)
hl_colors<-c(hl1, hl2, hl3)
Nodes<-length(V(g.list[[1]]))
Layers<-length(g.list)
node.colors.matrix <- matrix(hl_colors, Nodes, Layers)
lay <- layoutMultiplex(g.list_d, layout="fr", ggplot.format=F, box=T)
plot_multiplex3D(g.list_d, layer.layout=lay,
                 layer.colors=rainbow(length(g.list_d)),
                 layer.shift.x=0.5, layer.space=2,
                 layer.labels=c("Before travel", "During travel", "After travel"),
                 layer.labels.cex=1.5, node.size.values="auto",
                 node.size.scale=0.8, node.colors=node.colors.matrix,
                 edge.colors="#dadada", show.aggregate=F)
```
Construcción de gráfico de red multiplex 3D para betweenness.
```{r cache=FALSE, results=FALSE, warning=FALSE, comment=FALSE, writing=FALSE}
g.list_bt<-ctr(g.list, ctr_type = "betweenness")
hl1<-as.vector(vertex.attributes(g.list_bt[[1]])$hl)
hl2<-as.vector(vertex.attributes(g.list_bt[[2]])$hl)
hl3<-as.vector(vertex.attributes(g.list_bt[[3]])$hl)
hl_colors<-c(hl1, hl2, hl3)
Nodes<-length(V(g.list[[1]]))
Layers<-length(g.list)
node.colors.matrix <- matrix(hl_colors, Nodes, Layers)
lay <- layoutMultiplex(g.list_bt, layout="fr", ggplot.format=F, box=T)
plot_multiplex3D(g.list_bt, layer.layout=lay,
                 layer.colors=rainbow(length(g.list_bt)),
                 layer.shift.x=0.5, layer.space=2,
                 layer.labels=c("Before travel", "During travel", "After travel"),
                 layer.labels.cex=1.5, node.size.values="auto",
                 node.size.scale=0.8, node.colors=node.colors.matrix,
                 edge.colors="#dadada", show.aggregate=F)
```
Generamos redes agregadas para cada tipo de centralidad y las introducimos como un objeto muxViz. Generamos una matriz de colores correspondiente a tres tipos distintos de centralidades: degree, betweenness.
```{r}
net_d<-GetAggregateNetworkFromNetworkList(g.list_d)
net_bt<-GetAggregateNetworkFromNetworkList(g.list_bt)
central_muxlist<-list(net_d, net_bt)

d<-ctr(central_muxlist, ctr_type = "degree")
hl_d<-as.vector(vertex.attributes(d[[1]])$hl)
bt<-ctr(central_muxlist, ctr_type = "betweenness")
hl_bt<-as.vector(vertex.attributes(bt[[2]])$hl)

hl_colors2<-c(hl_d, hl_bt)
Nodes<-length(V(central_muxlist[[1]]))
Layers<-length(central_muxlist)
node.colors.matrix <- matrix(hl_colors2, Nodes, Layers)
```
Se genera una matriz de abundancias.
```{r}
collapsed_ab<-colSums(T_Collapsed)
collapsed_ab<-as.numeric(collapsed_ab/collapsed_ab[which.max(collapsed_ab)])
collapsed_ab<-c(collapsed_ab, collapsed_ab, collapsed_ab)
Nodes<-length(V(central_muxlist[[1]]))
Layers<-length(central_muxlist)
node.ab.matrix <- matrix((collapsed_ab+1)*10, Nodes, Layers)
```
Construímos un gráfico 3D representando los tres tipos de centralidad en un gradiente de color y el tamaño de los nodos en función de las abundancias.
```{r cache=FALSE, results=FALSE, warning=FALSE, comment=FALSE, writing=FALSE}

lay <- layoutMultiplex(central_muxlist, layout="fr", ggplot.format=F, box=T)
plot_multiplex3D(central_muxlist, layer.layout=lay,
                 layer.colors=rainbow(length(central_muxlist)),
                 layer.shift.x=0.5, layer.space=2,
                 layer.labels=c("Degree", "Betweenness"),    
                 layer.labels.cex=1.5,
                 node.size.values=node.ab.matrix, node.size.scale=0.8,
                 node.colors=node.colors.matrix, edge.colors="#dadada",
                 show.aggregate=F)
```
Identificamos diferencias significativas en las abundancias de los nodos entre capas mediante la función diff_nodes_graph(). Debido a que la función trabaja con redes bipartitas, las listas solo deben contener dos elementos cada una. La red resultante es una fusión de las capas de la red bipartita.
Comparación entre la primera y la segunda capa.
```{r}
mat_list<-list(T1_mat, T2_mat)
g.list<-list(T1_aracne, T2_aracne)
#Consideramos solo los 20 nodos más importantes y una alpha de 0.1.
diff_g<-diff_nodes_graph(T_Collapsed, n = 20, mat_list, g.list, alpha = 0.05)
#En el grafo resultante, aquellos nodos que cambian están representados con rojo
#y aquellos sin diferencias significativas en azul.
plot(diff_g, vertex.label.color="black", vertex.color = vertex.attributes(diff_g)$colorA,
     vertex.label.cex=.5, vertex.label.dist=1,layout=layout_with_kk, vertex.size = 5)
```
Comparación entre la segunda y la tercera capa.
```{r}
mat_list<-list(T2_mat, T3_mat)
g.list<-list(T2_aracne, T3_aracne)
#Consideramos solo los 20 nodos más importantes y una alpha de 0.1.
diff_g<-diff_nodes_graph(T_Collapsed, n = 20, mat_list, g.list, alpha = 0.05)
#En el grafo resultante, aquellos nodos que cambian están representados con rojo
#y aquellos sin diferencias significativas en azul.
plot(diff_g, vertex.label.color="black", vertex.color = vertex.attributes(diff_g)$colorA,
     vertex.label.cex=.5, vertex.label.dist=1,layout=layout_with_kk, vertex.size = 5)
```
Comparación entre la primera y la tercera capa.
```{r}
mat_list<-list(T1_mat, T3_mat)
g.list<-list(T1_aracne, T3_aracne)
#Consideramos solo los 20 nodos más importantes y una alpha de 0.1.
diff_g<-diff_nodes_graph(T_Collapsed, n = 20, mat_list, g.list, alpha = 0.05)
#En el grafo resultante, aquellos nodos que cambian están representados con rojo
#y aquellos sin diferencias significativas en azul.
plot(diff_g, vertex.label.color="black", vertex.color = vertex.attributes(diff_g)$colorA,
     vertex.label.cex=.5, vertex.label.dist=1,layout=layout_with_kk, vertex.size = 5)
```
Construcción de redes temporales con el paquete multinet
```{r}
#Multilayer network
library(multinet)
#Se genera una red multicapa con coordenadas "x", "y" y "z".
ml_net<-ml_empty()
l <- layout_circular_ml(ml_net)
#Se agregan las capas a partir de redes igraph.
add_igraph_layer_ml(ml_net, T1_aracne, "Before travel")
add_igraph_layer_ml(ml_net, T2_aracne, "During travel")
add_igraph_layer_ml(ml_net, T3_aracne, "After travel")

ml_clust <- glouvain_ml(ml_net)
l <- layout_multiforce_ml(ml_net)
plot(ml_net,
     com = ml_clust,
     vertex.labels = "",
     layout=l, grid = c(1,3),
)
```
Analizamos la correlación de los nodos, el degree y las conexiones entre las capas.
```{r}
library(corrplot)
par(mfrow = c(1,3))
# Como era de esperarse, al conservarse los nodos entre las capas la correlación es total.
comp <- layer_comparison_ml(ml_net, method = "jaccard.actors")
comp2<-as.matrix(comp)
corrplot(comp2)
# Correlación cercana a cero al comparar el degree de los nodos réplica entre capas.
comp <- layer_comparison_ml(ml_net, method = "pearson.degree")
comp2<-as.matrix(comp)
corrplot(comp2)
# No hay una correlación significativa de las conexiones de los nodos réplica entre capas.
comp <- layer_comparison_ml(ml_net, method = "jaccard.edges")
comp2<-as.matrix(comp)
corrplot(comp2)

par(mfrow = c(1,1))

# Analizamos la distribución del degree de la red multicapa.
ml_dx <- density(degree_ml(ml_net), bw = 0.5)
hist(degree_ml(ml_net), freq = FALSE, main = "Multilayer degree", ylab = "Density",
     xlab = "Multilayer degree", col = "skyblue")
lines(ml_dx, lwd = 2, col = "red")
rug(jitter(degree_ml(ml_net)))
```

