# Temporal Stool_B SparCC {-}

Se cargan los datos del sujeto B almacenados en el paquete seqtime. Se colapsaron los datos a nivel de género y se separaron los datos correspondientes a cada capa, que corresponden a antes, durante y después de la infección por Salmonella, que se sucedió entre los días 151 y 159 del muestreo. El estudio hecho por David et al. (2014) mostró que la dinámica poblacional no se recupera tras el periodo de infección.
```{r echo=FALSE, cache=FALSE, results=FALSE, warning=FALSE, comment=FALSE, writing=FALSE}
library(seqtime)
library(igraph)
library(phyloseq)
data("david_stool_lineages")
data("david_stoolB_otus")

# Se definen los datos de entrada
O_table <- david_stoolB_otus
T_table <- david_stool_lineages
# Se colapsan los datos a nivel de género
T_Collapsed<-T_collapse(T_table = T_table, O_table = O_table,
                        names_level = "V7")
# Eliminamos a los no-clasificados
T_Collapsed<-T_Collapsed[, -c(which(colnames(T_Collapsed) == "none"))]
dim(T_Collapsed)

T1_mat <- T_Collapsed[1:150,]
T2_mat <- T_Collapsed[151:159,]
T3_mat <- T_Collapsed[160:dim(T_Collapsed)[1],]
```
Inferimos las redes mediante el algoritmo SparCC.
```{r}
library(SpiecEasi)

sparccNetA <- sparcc(T1_mat)
sparccNetA <- abs(sparccNetA$Cor) >= 0.4
T1_SparCC <- adj2igraph(sparccNetA)
vertex.attributes(T1_SparCC) <- list(name = colnames(T1_mat))
plot_network(T1_SparCC)

sparccNetB <- sparcc(T2_mat)
sparccNetB <- abs(sparccNetB$Cor) >= 0.4
T2_SparCC <- adj2igraph(sparccNetB)
vertex.attributes(T2_SparCC) <- list(name = colnames(T2_mat))
plot_network(T2_SparCC)

sparccNetC <- sparcc(T3_mat)
sparccNetC <- abs(sparccNetC$Cor) >= 0.4
T3_SparCC <- adj2igraph(sparccNetC)
vertex.attributes(T3_SparCC) <- list(name = colnames(T3_mat))
plot_network(T3_SparCC)
```
Distribución del degree
```{r cache=FALSE, results=FALSE, warning=FALSE, comment=FALSE, writing=FALSE}
par(mfrow=c(1,3))

# Calculamos la densidad
dx1 <- density(degree(T1_SparCC), bw = 1)
dx2 <- density(degree(T2_SparCC), bw = 1)
dx3 <- density(degree(T3_SparCC), bw = 1)

# Creamos los histogramas con sus respectivas curvas de densidad y ruido asociado en el eje x.
hist(degree(T1_SparCC), freq = FALSE, main = "Before infection", ylab = "Density",
     col = "khaki")
lines(dx1, lwd = 2, col = "red")
rug(jitter(degree(T1_SparCC)))

hist(degree(T2_SparCC), freq = FALSE, main = "During infection", ylab = "Density",
     col = "khaki")
lines(dx2, lwd = 2, col = "blue")
rug(jitter(degree(T2_SparCC)))

hist(degree(T3_SparCC), freq = FALSE, main = "After infection", ylab = "Density",
     col = "khaki")
lines(dx3, lwd = 2, col = "green")
rug(jitter(degree(T2_SparCC)))

par(mfrow=c(1,1))
```
Comparación de la distribución del degree entre capas y análisis de normalidad.
```{r cache=FALSE, results=FALSE, warning=FALSE, comment=FALSE, writing=FALSE}
# Aumentamos la resolución para distinguir major las diferencias
dx1 <- density(degree(T1_SparCC), bw = 0.1)
dx2 <- density(degree(T2_SparCC), bw = 0.1)
dx3 <- density(degree(T3_SparCC), bw = 0.1)

# Graficamos las densidades
plot(dx1, lwd = 2, main = "Degree dendities", xlab = "",
     col = "red", xlim = c(-4, 6), ylim = c(0, 0.5))
rug(jitter(degree(T1_SparCC)), col = "red")

lines(dx2, lwd = 2, col = "blue")
rug(jitter(degree(T2_SparCC)), col = "blue")

lines(dx3, lwd = 2, col = "green")
rug(jitter(degree(T3_SparCC)), col = "green")

Grupos<-c("Before infection", "During infection", "After infection")
legend("topleft", Grupos, col = c("Red", "Blue", "Green"), lty = 1) 

# Normalidad y resumen estadístico
shapiro.test(degree(T1_SparCC))
summary(degree(T1_SparCC))
shapiro.test(degree(T2_SparCC))
summary(degree(T2_SparCC))
shapiro.test(degree(T3_SparCC))
summary(degree(T3_SparCC))
```
Se colorean las redes a nivel de phylum usando la función v_colored()
```{r echo=FALSE, cache=FALSE, results=FALSE, warning=FALSE, comment=FALSE, writing=FALSE}
unq<-unique(T_table[,"V3"])
colors<-rainbow(length(unq))
T1_SparCC<-v_colored(T1_SparCC, T_table, g_tax = "V3",
               p_tax = "V7", g_colors = colors)
T2_SparCC<-v_colored(T2_SparCC, T_table, g_tax = "V3",
               p_tax = "V7", g_colors = colors)
T3_SparCC<-v_colored(T3_SparCC, T_table, g_tax = "V3",
               p_tax = "V7", g_colors = colors)
#Gráfico de periodo previo al viaje
plot(T1_SparCC, vertex.label.color="black",
     vertex.color = vertex.attributes(T1_SparCC)$color, vertex.label.cex=.5,
     vertex.label.dist=1,layout=layout_with_kk, vertex.size = 5)
legend(x=-2.5, y=1, unq, title = "Before infection", pch=21, pt.bg=colors, pt.cex=2, cex=.8, bty="n", ncol=1)

#Gráfico de periodo previo al viaje
plot(T2_SparCC, vertex.label.color="black",
     vertex.color = vertex.attributes(T2_SparCC)$color, vertex.label.cex=.5,
     vertex.label.dist=1,layout=layout_with_kk, vertex.size = 5)
legend(x=-2.5, y=1, unq, title = "During infection", pch=21, pt.bg=colors, pt.cex=2, cex=.8, bty="n", ncol=1)

#Gráfico de periodo previo al viaje
plot(T3_SparCC, vertex.label.color="black",
     vertex.color = vertex.attributes(T3_SparCC)$color, vertex.label.cex=.5,
     vertex.label.dist=1,layout=layout_with_kk, vertex.size = 5)
legend(x=-2.5, y=1, unq, title = "After infection", pch=21, pt.bg=colors, pt.cex=2, cex=.8, bty="n", ncol=1)
```
Graficamos las abundancias relativas de ambas capas con la función g_abundance()
```{r cache=FALSE, results=FALSE, warning=FALSE, comment=FALSE, writing=FALSE}
T1_SparCC<-g_abundance(layer_mat = T1_mat, g = T1_SparCC)
T2_SparCC<-g_abundance(layer_mat = T2_mat, g = T2_SparCC)
T3_SparCC<-g_abundance(layer_mat = T3_mat, g = T3_SparCC)
plot(T1_SparCC, vertex.label.color="black",
      vertex.color = vertex.attributes(T1_SparCC)$rel_ab, vertex.label.cex=.5,
      vertex.label.dist=1,layout=layout_with_kk, vertex.size = 5)
plot(T2_SparCC, vertex.label.color="black",
      vertex.color = vertex.attributes(T2_SparCC)$rel_ab, vertex.label.cex=.5,
      vertex.label.dist=1,layout=layout_with_kk, vertex.size = 5)
plot(T3_SparCC, vertex.label.color="black",
      vertex.color = vertex.attributes(T3_SparCC)$rel_ab, vertex.label.cex=.5,
      vertex.label.dist=1,layout=layout_with_kk, vertex.size = 5)
```
Generamos un objeto muxViz como una lista de redes igraph, y se construye una matriz de abundancias.
```{r cache=FALSE, results=FALSE, warning=FALSE, comment=FALSE, writing=FALSE}
library(muxViz)
g.list<-list(T1_SparCC, T2_SparCC, T3_SparCC)
T1_ab<-colSums(T1_mat)
T1_ab<-as.numeric((T1_ab)/T1_ab[which.max(T1_ab)])
T2_ab<-colSums(T2_mat)
T2_ab<-as.numeric((T2_ab)/T2_ab[which.max(T2_ab)])
T3_ab<-colSums(T3_mat)
T3_ab<-as.numeric((T3_ab)/T3_ab[which.max(T3_ab)])

abundances<-c(T1_ab, T2_ab, T3_ab)
Nodes<-length(V(T1_SparCC))
Layers<-length(g.list)
node.ab.matrix <- matrix((abundances+1)*10, Nodes, Layers)

lay <- layoutMultiplex(g.list, layout="fr", ggplot.format=F, box=T)
plot_multiplex3D(g.list, layer.layout=lay,
                 layer.colors=rainbow(length(g.list)),
                 layer.shift.x=0.5, layer.space=2,
                 layer.labels=c("Before infection", "During infection", "After infection"),
                 layer.labels.cex=1.5, node.size.values=node.ab.matrix,
                 node.size.scale=0.6,
                 node.colors=vertex.attributes(T1_SparCC)$color,
                 edge.colors="white",
                 node.colors.aggr=vertex.attributes(T1_SparCC)$color,
                 show.aggregate=T)
```
Análisis de clusters
```{r cache=FALSE, results=FALSE, warning=FALSE, comment=FALSE, writing=FALSE}
T1_SparCCB<-delete.vertices(T1_SparCC, which(degree(T1_SparCC) == 0))
T1_cluster<-cluster_louvain(T1_SparCCB)
plot(T1_cluster, T1_SparCCB, vertex.label.color="black",
     vertex.label.cex=.5,layout=layout_with_kk, vertex.size = 5)
T2_SparCCB<-delete.vertices(T2_SparCC, which(degree(T2_SparCC) == 0))
T2_cluster<-cluster_louvain(T2_SparCCB)
plot(T2_cluster, T2_SparCCB, vertex.label.color="black",
     vertex.label.cex=.5,layout=layout_with_kk, vertex.size = 5)
T3_SparCCB<-delete.vertices(T3_SparCC, which(degree(T3_SparCC) == 0))
T3_cluster<-cluster_louvain(T3_SparCCB)
plot(T3_cluster, T3_SparCCB, vertex.label.color="black",
     vertex.label.cex=.5,layout=layout_with_kk, vertex.size = 5)
```
Visualización de redes individuales en función del degree.
```{r cache=FALSE, results=FALSE, warning=FALSE, comment=FALSE, writing=FALSE}
g.list_d<-ctr(g.list, ctr_type = "degree")

plot(g.list_d[[1]], vertex.label.color="black",
     vertex.color = vertex.attributes(g.list_d[[1]])$hl, vertex.label.cex=.5,
     vertex.label.dist=1,layout=layout_with_kk, vertex.size = 5)
title(main = "Before infection")

plot(g.list_d[[2]], vertex.label.color="black",
     vertex.color = vertex.attributes(g.list_d[[2]])$hl, vertex.label.cex=.5,
     vertex.label.dist=1,layout=layout_with_kk, vertex.size = 5)
title(main = "During infection")

plot(g.list_d[[3]], vertex.label.color="black",
     vertex.color = vertex.attributes(g.list_d[[3]])$hl, vertex.label.cex=.5,
     vertex.label.dist=1,layout=layout_with_kk, vertex.size = 5)
title(main = "After infection")
```
Construcción de gráfico de red multiplex 3D para degree.
```{r cache=FALSE, results=FALSE, warning=FALSE, comment=FALSE, writing=FALSE}
hl1<-as.vector(vertex.attributes(g.list_d[[1]])$hl)
hl2<-as.vector(vertex.attributes(g.list_d[[2]])$hl)
hl3<-as.vector(vertex.attributes(g.list_d[[3]])$hl)
hl_colors<-c(hl1, hl2, hl3)
Nodes<-length(V(g.list[[1]]))
Layers<-length(g.list)
node.colors.matrix <- matrix(hl_colors, Nodes, Layers)
lay <- layoutMultiplex(g.list_d, layout="fr", ggplot.format=F, box=T)
plot_multiplex3D(g.list_d, layer.layout=lay,
                 layer.colors=rainbow(length(g.list_d)),
                 layer.shift.x=0.5, layer.space=2,
                 layer.labels=c("Before infection", "During infection", "After infection"),
                 layer.labels.cex=1.5, node.size.values="auto",
                 node.size.scale=0.8, node.colors=node.colors.matrix,
                 edge.colors="#dadada", show.aggregate=F)
```
Construcción de gráfico de red multiplex 3D para betweenness.
```{r cache=FALSE, results=FALSE, warning=FALSE, comment=FALSE, writing=FALSE}
g.list_bt<-ctr(g.list, ctr_type = "betweenness")
hl1<-as.vector(vertex.attributes(g.list_bt[[1]])$hl)
hl2<-as.vector(vertex.attributes(g.list_bt[[2]])$hl)
hl3<-as.vector(vertex.attributes(g.list_bt[[3]])$hl)
hl_colors<-c(hl1, hl2, hl3)
Nodes<-length(V(g.list[[1]]))
Layers<-length(g.list)
node.colors.matrix <- matrix(hl_colors, Nodes, Layers)
lay <- layoutMultiplex(g.list_bt, layout="fr", ggplot.format=F, box=T)
plot_multiplex3D(g.list_bt, layer.layout=lay,
                 layer.colors=rainbow(length(g.list_bt)),
                 layer.shift.x=0.5, layer.space=2,
                 layer.labels=c("Before infection", "During infection", "After infection"),
                 layer.labels.cex=1.5, node.size.values="auto",
                 node.size.scale=0.8, node.colors=node.colors.matrix,
                 edge.colors="#dadada", show.aggregate=F)
```
Generamos redes agregadas para cada tipo de centralidad y las introducimos como un objeto muxViz. Generamos una matriz de colores correspondiente a tres tipos distintos de centralidades: degree, betweenness.
```{r}
net_d<-GetAggregateNetworkFromNetworkList(g.list_d)
net_bt<-GetAggregateNetworkFromNetworkList(g.list_bt)
central_muxlist<-list(net_d, net_bt)

d<-ctr(central_muxlist, ctr_type = "degree")
hl_d<-as.vector(vertex.attributes(d[[1]])$hl)
bt<-ctr(central_muxlist, ctr_type = "betweenness")
hl_bt<-as.vector(vertex.attributes(bt[[2]])$hl)

hl_colors2<-c(hl_d, hl_bt)
Nodes<-length(V(central_muxlist[[1]]))
Layers<-length(central_muxlist)
node.colors.matrix <- matrix(hl_colors2, Nodes, Layers)
```
Se genera una matriz de abundancias.
```{r}
collapsed_ab<-colSums(T_Collapsed)
collapsed_ab<-as.numeric(collapsed_ab/collapsed_ab[which.max(collapsed_ab)])
collapsed_ab<-c(collapsed_ab, collapsed_ab, collapsed_ab)
Nodes<-length(V(central_muxlist[[1]]))
Layers<-length(central_muxlist)
node.ab.matrix <- matrix((collapsed_ab+1)*10, Nodes, Layers)
```
Construímos un gráfico 3D representando los tres tipos de centralidad en un gradiente de color y el tamaño de los nodos en función de las abundancias.
```{r cache=FALSE, results=FALSE, warning=FALSE, comment=FALSE, writing=FALSE}

lay <- layoutMultiplex(central_muxlist, layout="fr", ggplot.format=F, box=T)
plot_multiplex3D(central_muxlist, layer.layout=lay,
                 layer.colors=rainbow(length(central_muxlist)),
                 layer.shift.x=0.5, layer.space=2,
                 layer.labels=c("Degree", "Betweenness"),    
                 layer.labels.cex=1.5,
                 node.size.values=node.ab.matrix, node.size.scale=0.8,
                 node.colors=node.colors.matrix, edge.colors="#dadada",
                 show.aggregate=F)
```
Identificamos diferencias significativas en las abundancias de los nodos entre capas mediante la función diff_nodes_graph(). Debido a que la función trabaja con redes bipartitas, las listas solo deben contener dos elementos cada una. La red resultante es una fusión de las capas de la red bipartita.
Comparación entre la primera y la segunda capa.
```{r}
mat_list<-list(T1_mat, T2_mat)
g.list<-list(T1_SparCC, T2_SparCC)
#Consideramos solo los 20 nodos más importantes y una alpha de 0.1.
diff_g<-diff_nodes_graph(T_Collapsed, n = 20, mat_list, g.list, alpha = 0.05)
#En el grafo resultante, aquellos nodos que cambian están representados con rojo
#y aquellos sin diferencias significativas en azul.
plot(diff_g, vertex.label.color="black", vertex.color = vertex.attributes(diff_g)$colorA,
     vertex.label.cex=.5, vertex.label.dist=1,layout=layout_with_kk, vertex.size = 5)
```
Comparación entre la segunda y la tercera capa.
```{r}
mat_list<-list(T2_mat, T3_mat)
g.list<-list(T2_SparCC, T3_SparCC)
#Consideramos solo los 20 nodos más importantes y una alpha de 0.1.
diff_g<-diff_nodes_graph(T_Collapsed, n = 20, mat_list, g.list, alpha = 0.05)
#En el grafo resultante, aquellos nodos que cambian están representados con rojo
#y aquellos sin diferencias significativas en azul.
plot(diff_g, vertex.label.color="black", vertex.color = vertex.attributes(diff_g)$colorA,
     vertex.label.cex=.5, vertex.label.dist=1,layout=layout_with_kk, vertex.size = 5)
```
Comparación entre la primera y la tercera capa.
```{r}
mat_list<-list(T1_mat, T3_mat)
g.list<-list(T1_aracne, T3_aracne)
#Consideramos solo los 20 nodos más importantes y una alpha de 0.1.
diff_g<-diff_nodes_graph(T_Collapsed, n = 20, mat_list, g.list, alpha = 0.05)
#En el grafo resultante, aquellos nodos que cambian están representados con rojo
#y aquellos sin diferencias significativas en azul.
plot(diff_g, vertex.label.color="black", vertex.color = vertex.attributes(diff_g)$colorA,
     vertex.label.cex=.5, vertex.label.dist=1,layout=layout_with_kk, vertex.size = 5)
```
